【裁判字號】    98,易,1624
【裁判日期】    981231
【裁判案由】    竊盜
【裁判全文】
臺灣臺南地方法院刑事判決              98年度易字第1624號
公  訴  人  臺灣臺南地方法院檢察署檢察官
被      告  丙○○
被      告  甲○○
被      告  乙○○
上列被告等因竊盜案件，經檢察官提起公訴（98年度偵字第1345
6 號），被告就被訴事實為有罪之陳述，本院裁定進行簡式審判
程序，判決如下：
    主  文
丙○○、甲○○結夥三人以上竊盜，均累犯，各處有期徒刑伍月
，如易科罰金，均以新臺幣壹仟元折算壹日。
乙○○結夥三人以上竊盜，累犯，處有期徒刑肆月，如易科罰金
，以新臺幣壹仟元折算壹日。
    事實及理由
一、犯罪事實：
  (一)丙○○、甲○○、乙○○分別有下列之前科及執行紀錄：
    1.丙○○前於民國96年間因加重竊盜等案件，經臺灣嘉義地
      方法院以96年度易字第427 號判決判處有期徒刑9 月、9
      月，並定應執行刑為有期徒刑1 年4 月確定，於97年11月
      21日假釋出監，甫於98年1 月2 日假釋期滿未經撤銷，而
      執行完畢（於本件構成累犯）。
    2.甲○○前於95年間因加重竊盜案件，經臺灣高雄地方法院
      以95年度簡字第2021號判決判處有期徒刑6 月確定，於96
      年1 月19日徒刑易科罰金執行完畢（於本件構成累犯）。
    3.乙○○前於96年間因加重竊盜等案件，經臺灣嘉義地方法
      院以96年度易字第427 號判決判處有期徒刑8 月、8 月，
      並定應執行刑為有期徒刑1 年2 月確定，甫於97年12月4
      日縮刑期滿執行完畢（於本件構成累犯）。
  (二)詎丙○○、甲○○、乙○○仍不知悔改，復共同基於意圖為
    自己不法所有之竊盜犯意，於98年6 月19日晚間11時30分許
    ，由丙○○駕駛車牌號碼VL-6050 號自小貨車搭載乙○○、
    甲○○，結夥三人至戊○○所有位在臺南縣山上鄉○○段45
    4 地號之芒果園，由乙○○、甲○○徒手竊取該果園內之芒
    果約200 台斤，丙○○則在旁把風，得手後搬運至前開貨車
    上逕行離去，並將所竊得之芒果載運至臺南縣麻豆鎮菜市場
    賣予不詳之攤販，獲利約1200元，所得款項則由3 人朋分。
    嗣乙○○在犯罪被發覺前，於98年7 月18日至臺南縣新化分
    局自首而接受裁判，始由警方依據丙○○、甲○○之通聯資
    料循線查獲。案經告訴人戊○○訴由臺南縣警察局新化分局
    報請臺灣臺南地方法院檢察署檢察官偵查起訴。
二、本件被告丙○○、甲○○、乙○○所犯係死刑、無期徒刑、
    最輕本刑為三年以上有期徒刑以外之罪，其於準備程序中就
    被訴事實為有罪之陳述，經法官告知簡式審判程序之旨，並
    聽取公訴人及被告、辯護人之意見後，認宜為簡式審判程序
    ，依刑事訴訟法第273 條之1 第1 項規定，裁定進行簡式審
    判程序加以審理，則依據刑事訴訟法第273 條之2 、同法第
    159 條第2 項之規定，不適用傳聞法則有關限制證據能力之
    相關規定；並得依同法第310 條之2 之準用同法第454 條之
    規定製作略式判決書（僅記載「證據名稱」），合先敘明。
三、前項犯罪事實，有下列事證足資證明：
  (一)被告丙○○、乙○○、甲○○於警詢、偵查中及本院審理
      時之自白。
  (二)告訴人戊○○於警詢中之指訴。
  (三)被告丙○○所持用之行動電話門號0000000000號、被告甲○○所持用之行動電話門號0000000000號通聯紀錄各1 份
      。
  (四)現場蒐證照片共10張。
  (五)卷附臺灣高等法院被告全國前案紀錄表。
四、核被告丙○○、乙○○、甲○○所為，均係犯刑法第321 條
    第1 項第4 款之結夥三人以上竊盜罪。被告三人就上開竊取
    芒果之犯行，均有犯意聯絡及行為分擔，均為共同正犯。又
    被告丙○○、乙○○、甲○○各有如起訴書犯罪事實欄一、
    (一)所載之前科及執行紀錄，渠等於5 年內再犯本件有期徒刑
    以上之刑之罪，均為累犯，均應依刑法第47條第1 項之規定
    加重其刑。查被告三人所竊取之芒果價值非高，且被告三人
    犯後均能坦承犯行，並與告訴人達成和解，賠償告訴人所受
    之損失，告訴人亦表示願意原諒被告，有和解書一紙附卷可
    稽，本院審酌上情，認本案縱量處最輕法定本刑六月仍嫌過
    重，被告三人之犯罪情狀實可憫恕，爰依刑法第59條之規定
    酌予減輕其刑，並先加後減之。再被告乙○○係於其犯罪尚
    未為警員發覺前，主動向警員自首坦承上開竊盜犯行而接受
    裁判（詳警卷第14頁），爰依刑法第62條前段自首之規定減
    輕其刑，並依法先加後減之。爰審酌被告等之前均已有多次
    竊盜前科紀錄，此有前揭前案紀錄表可按，再犯相同之罪，
    實有不該，惟念被告三人犯罪之動機係因經濟困頓、且雖結
    夥三人共同竊取芒果，然係於晚間侵入無人看守之果園徒手
    偷摘芒果，手段尚屬平和，並參酌渠等之年紀、生活狀況、
    智識程度及所竊取之芒果價值非高且犯後均能坦承犯行，並
    已賠償告訴人所受之損害與告訴人達成和解，態度良好等一
    切情狀，分別量處如主文所示之刑，並諭知易科罰金之折算
    標準，以示懲儆。
五、據上論斷，應依刑事訴訟法第299 條第1 項前段、第273 條
    之1 第1 項、第310 條之2 、第454 條第1 項，刑法第321
    條第1 項第4 款、第28條、第47條第1 項、第59條、第62條
    前段、第41條第1 項前段，判決如主文。
本案經檢察官丁○○到庭執行職務。
中    華    民    國    98    年    12    月    31    日
                  刑事第二庭    法  官  童來好
以上正本證明與原本無異。
如不服本判決應於收受本判決後10日內向本院提出上訴書狀，並
應敘述具體理由。其未敘述上訴理由者，應於上訴期間屆滿後20
日內向本院補提理由書狀（均須按他造當事人之人數附繕本）「
切勿逕送上級法院」。
                                書記官  柯貞如
中    華    民    國    98    年    12    月    31    日
附錄本件論罪科刑依據之法條：
刑法第321 條
犯竊盜罪而有左列情形之一者，處6 月以上、5 年以下有期徒刑
：
一  於夜間侵入住宅或有人居住之建築物、船艦或隱匿其內而犯
    之者。
二  毀越門扇、牆垣或其他安全設備而犯之者。
三  攜帶兇器而犯之者。
四  結夥三人以上而犯之者。
五  乘火災、水災或其他災害之際而犯之者。
六  在車站或埠頭而犯之者。
前項之未遂犯罰之。

司法院資訊處製作；財團法人民間司法改革基金會備份。
